最　高　行　政　法　院　裁　定
　　　　　　　　　　　　　　　　　　 96年度裁字第00800號
上　訴　人　甲○○○
被 上訴 人　嘉義縣稅捐稽徵處
代　表　人　乙○○
上列當事人間因地價稅事件，上訴人不服中華民國95年2月10日
高雄高等行政法院95年度簡字第14號判決，提起上訴。本院裁定
如下︰
    主  文
上訴駁回。
上訴審訴訟費用由上訴人負擔。
    理  由
一、按對於適用簡易程序之裁判提起上訴或抗告，須經本院許可
    ，且該許可以訴訟事件所涉及之法律見解具有原則性者為限
    ，行政訴訟法第235條定有明文。
二、本件上訴人以：上訴人於民國（以下同）94年2月2日檢送嘉
    義縣大林地政事務所前依臺灣嘉義地方法院之囑託所製發之
    坐落臺灣省嘉義縣大林鎮○○段465地號土地（以下簡稱系
    爭土地，上訴人應有部分2分之1）之複丈成果圖，向被上訴
    人申請自90年期分單由現占有人繳納地價稅，此項申請不屬
    私權爭執，惟原判決認為共有物之分管位置及共有人占用共
    有物有無逾越其應有部分等事項，屬私法之法律關係，主管
    稽徵機關並無實體審認權，故本件為涉及公權與私權法律見
    解，有法律解釋統一適用之必要。又依民法第940條規定及
    最高法院52年台字第3115號判例意旨可知，占有為單純之事
    實，不得為確認之訴之標的，復依土地稅法第4條第1項第4
    款規定及財政部71年10月7日台財稅第37377號函釋及83年6
    月29日台財稅第831599502號函釋可知，由占用人代繳地價
    稅亦為單純事實之認定，稅捐稽徵機關可本諸職權辦理，而
    有實體審認權。另臺灣嘉義地方法院於93年度訴字第566號
    分割共有物事件曾履勘現場，並囑託嘉義縣大林地政事務所
    測量，製發複丈成果圖，列明地上建物編號、現使用人、建
    物構造及用途、面積、位置等項，其判決理由明載上訴人在
    系爭土地上並無建物或占用，依民事訴訟法第282條規定，
    該判決自可採為判斷之依據，詎原判決仍認為上訴人應提起
    不得為訴之標的之系爭土地為他人占用之確認之訴，顯有未
    合云云，提起上訴。本院核此乃上訴人對於系爭土地是否為
    其他共有人使用及其使用部分為何等實體事項，主管稽徵機
    關即被上訴人有無審認權，以其歧異之法律見解，指摘原判
    決違法，並無所涉及之法律見解具有原則性之重要情事，上
    訴人提起上訴，不合首揭規定，不應許可，其上訴難謂合法
    ，應予駁回。
三、依行政訴訟法第249條第1項前段、第104條、民事訴訟法第
    95條、第78條，裁定如主文。
中　　華　　民　　國　　96　　年　　4　　 月　　19　　日
                  第四庭審判長法  官　鍾　耀　光
                              法  官  姜　仁　脩
                              法  官　王　德　麟
                              法  官　黃　清　光
                              法  官　吳　慧　娟
以  上  正  本  證  明  與  原  本  無  異
中　　華　　民　　國　　96　　年　　4　　 月　　19　　日
　　　　　　　　　　　　　　　書記官　張　雅　琴
